【裁判字號】    89,重訴,710
【裁判日期】    900905
【裁判案由】    拆屋還地
【裁判全文】
臺灣臺北地方法院民事判決  八十九度重訴字第七一○號
    原      告  甲○○
                乙○○○
                丙○○
    複  代理人  戊○○
    被      告  卯○○
    訴訟代理人  子○○
                寅○○
    被      告  庚○○
                辛○○
    訴訟代理人  壬○○
    被      告  己○○
                癸○○
                丁○○
                丑  ○
右當事人間請求拆屋還地事件，本院判決如左：
    主    文
被告癸○○應將坐落台北市○○區○○段三小段七六四─三等地號上土地如附圖二戊
Ｂ部分，面積三四平方公尺，即門牌號碼台北市○○區○○街五八三巷一一七弄七號
非斜線標示範圍之建築物拆除，並將占用土地返還原告。
被告丁○○應將坐落台北市○○區○○段三小段七六四─三等地號上土地如附圖一己
部分，面積五三平方公尺，即門牌號碼台北市○○區○○街五八三巷一一七弄九號建
築物拆除，並將占用土地返還原告。
被告丑○應將坐落台北市○○區○○段三小段七六四─三等地號上土地如附圖一庚部
分，面積八平方公尺，即門牌號碼台北市○○區○○街五八三巷一一七弄十六號建築
物拆除，並將占用土地返還原告。
原告其餘之訴駁回。
訴訟費用由被告癸○○負擔百分之十三、被告丁○○負擔百分之十一、丑○負擔百分
之一負擔，餘由原告負擔。
本判決第一項於於原告以新台幣拾貳萬肆仟元供擔保後，得假執行；但被告癸○○如
於假執行程序實施前，預以新台幣拾柒萬貳仟元為原告供擔保後，得免為假執行。
本判決第二項於於原告以新台幣拾萬陸仟元供擔保後，得假執行；但被告丁○○如於
假執行程序實施前，預以新台幣拾壹萬捌仟元為原告供擔保後，得免為假執行。
本判決第三項於於原告以新台幣壹萬陸仟元供擔保後，得假執行；但被告丑○如於假
執行程序實施前，預以新台幣肆萬捌仟元為原告供擔保後，得免為假執行。
原告其餘假執行之聲請駁回。
    事    實
一、原告方面：
    (一)聲明：
      １被告卯○○應將坐落台北市○○區○○段三小段七六一地號上土地如附圖一
        丁部分，面積十九平方公尺，其上之矮牆、花檯拆除，並將占用土地返還原
        告。
      ２被告庚○○應將坐落台北市○○區○○段三小段七六一地號上土地如附圖一
        丙部分，面積十七平方公尺，其上之鐵皮屋頂、水泥牆、柱及鐵捲門拆除，
        並將占用土地返還原告。
      ３被告辛○○應將坐落台北市○○區○○段三小段七六一地號上土地如附圖一
        乙部分，面積十二平方公尺，其上之石綿瓦屋頂及支柱拆除，並將占用土地
        返還原告。
      ４被告己○○應將坐落台北市○○區○○段三小段七六一地號上土地如附圖一
        甲部分，面積九平方公尺，其上之水泥磚牆及支柱拆除，並將占用土地返還
        原告。
      ５被告癸○○應將坐落台北市○○區○○段三小段七六四─三等地號上土地如
        附圖二戊Ｂ部分，面積三四平方公尺，即門牌號碼台北市○○區○○街五八
        三巷一一七弄七號非斜線標示範圍之建物拆除，並將占用土地返還原告。
      ６被告丁○○應將坐落台北市○○區○○段三小段七六四─三等地號上土地如
        附圖一己部分，面積五三平方公尺，即門牌號碼台北市○○區○○街五八三
        巷一一七弄九號建物拆除，並將占用土地返還原告。
      ７被告丑○應將坐落台北市○○區○○段三小段七六四─三等地號上土地如附
        圖一庚部分，面積八平方公尺，即門牌號碼台北市○○區○○街五八三巷一
        一七弄十六號建物拆除，並將占用土地返還原告。
      ８願供擔保，請准宣告假執行。
    (二)陳述：
      １坐落台北市○○區○○段三小段七六一地號土地為屬原告甲○○、乙○○○
        、丙○○所有，詎被告卯○○、張富銘、辛○○、己○○竟分別於其住處即
        卯○○於門牌號碼台北市○○區○○街五八三巷九九號、庚○○於同上巷九
        七號、辛○○於同上巷九五號、己○○於同上巷九三號前，將系爭土地或以
        矮牆，或以鐵皮屋頂、石綿瓦屋頂、水泥磚牆及支柱圈圍，據以占有使用。
        又坐落台北市○○區○○段三小段七六四─三地號土地亦屬原告三人所有，
        被告癸○○、丁○○、丑○分別於其上加蓋違章建築，即癸○○為門牌號碼
        台北市○○區○○街五八三巷一一七弄七號、丁○○為同上弄九號、丑○為
        同上弄十六號，均無權占用系爭土地。上開被告等人既無權占用原告所有之
        土地，爰依民法第七百六十七條所有權人之物上請求權，訴請渠等拆屋還地
        。
      ２被告辛○○、己○○辯稱渠等購買其所居住之房屋之時，仲介之人曾稱，前
        庭後院均可使用，故主張合法占有云云。然查，系爭土地並非被告辛○○、
        己○○居住公寓房屋之使用基地之一部份，且該公寓亦無騎樓或庭院之設計
        ，是仲介之人信口開河，將屬於原告之土地擅自同意被告使用，原告自不受
        拘束，其理至明。又「已登記不動產所有人之回復請求權，無民法第一百二
        十五條消滅時效規定之適用」，為經司法院大法官會議著有釋字第一○七號
        解釋在案，是姑不論原告於被告或渠等前手占用期間曾經對於不法占用系爭
        土地表明異議，惟被告均恍若未聞，矧揆諸上開大法官會議解釋意旨，被告
        就令占用長達二十二年以上，原告仍非不得請求返還。
      ３按當事人主張有利於己之事實者，就其事實有舉證之責任，民事訴訟法第二
        百七十七條定有明文。被告癸○○固提出收據影本乙紙，惟該收據僅記載「
        茲收到癸○○先生購買土地款新台幣陸仟元整」等語，所謂購買土地，究係
        指何筆土地﹖坪數多少﹖倘確指系爭土地，則購買之特定位置又復如何﹖均
        待被告癸○○進一步舉證說明。
      ４被告卯○○、庚○○、辛○○、己○○居住之系爭公寓基地面積，依使用執
        照記載為九○○平方公尺，而8.7.分割前原編定台北市松山區○○○段一
        ○一七地號，土地面積為六二公畝七五平方公尺，顯然當時之一○一七地號
        土地並非全部供作建築系爭公寓基地使用。嗣該一○一七地號土地於8.7.
        分割為同段一○一七、一○一七─一、一○一七─二、一○一七─三地號四
        筆土地，其中一○一七─二土地即系爭公寓之基地，該一○一七─二地號土
        地重測後改編為吳興段三小段七六○地號，旋再分割為同小段七六○、七六
        ○─一地號二筆土地（台北市松山地政事務所4.9.北市松地三字第九○六
        ○五○○七○○號函附分割及重測簡介參照），由此可見上開被告無權占用
        之系爭吳興段三小段七六一地號即重測前三張犁段一○一七─三土地，並非
        系爭公寓之基地，殆屬昭然若揭。被告辯稱其占用者為系爭公寓之基地云云
        ，委無足採，洵不待言。
      ５末查，被告等長年無權占用系爭土地，地價稅卻歸由原告繳納，被告不求
        反躬自省，乃竟嘵嘵指責他人，豈得謂平﹖
    (三)證據：提出土地登記簿謄本三份、地籍圖謄本一份、照片九幀、使用執照一份
      、第一０一七地號土地登記簿謄本標示部、建物所有權狀影本一份為證，並聲
      請會同台北市松山地政事務所勘驗現場。
二、被告方面：
    (一)聲明：
      １原告之訴駁回。
      ２如受不利判決，願供擔保，請准免為假執行之宣告。
    (二)陳述：
      １己○○、辛○○、庚○○、卯○○部分：
        (1)己○○於民國六十六年十一月間由訴外人江英妹介紹向起造之建設公司購
          買台北市○○街五八三巷九十三號一樓房屋；辛○○則於同年十二月間經
          訴外人簡萬福介紹向起造之建設公司購買上巷九十五號一樓房屋；當初引
          介時均曾告以前庭、後院一併賣給你，你統統可以使用。己○○、辛○○
          於進住後，皆在前庭搭棚使用，放置生財器具或家庭用品，無人干擾質疑
          ，原告住在鄰旁即同巷之一０一號一樓，每日進出招呼，豈能不知，二十
          二年來，鄰居間均和睦相處，無何異論。而按諸常理，茍當時門前無出路
          或必須二次購買通路，又會有何人願意購買上開房屋。
        (2)己○○、辛○○購屋時，係按現場狀況交易，出賣人始終未提出任何建築
          圖說明，惟既曾言前庭、後院一起賣，今又稱上開房屋無前庭、後院之設
          計，豈非詐騙？買賣之時，房屋及土地均為原告或原告之被繼承人王振中
          所有，仲介之人啣原告或王振中之命與己○○、辛○○交涉，引領看屋及
          說明情況，原告辯仲介人員信口開河云云，並不足採。至於土地之稅捐，
          因原告侵占己○○、辛○○之產權，無法由己○○、辛○○繳納稅捐，錯
          不在被告，被告何須反躬自省。
        (3)坐落台北市○○區○○段三小段七六一地號土地，原編為台北市松山區○○○段三二三及一０一七地號，依台北市工務局六十四年十一月五日發照
          竣工圖中之配置圖，均為建築基地，起造人為陳貴連等十人，其中原告玉
          璽、乙○○○及原告之被繼承人王振中均為起造人，由此可證上開第七六
          一地號土地為建築基地之法定空地，或起造時原告同意提供使用，否則建
          物無進出之法定道路，主管機關不可能發給建造執照及使用執照，亦無人
          會購買無出入口之房屋。被告己○○、辛○○、卯○○及庚○○所有之房
          屋，興建完畢迄今二十五年，原告一直居住在相鄰之吳興街五八三巷一０
          一號一樓，對於被告使用上開七六一地號土地，從未異議，現主張被告應
          拆除前庭部分返還土地，顯違背誠實信用原則。
        (4)按建築基地與建築線應相連接，已公告之道路境界線為建築線，建築法第
          四十二條、第四十八條分別定有明文，次按建築基地不臨接建築線者，不
          得建築，台北市建築管理規則第八條亦定有明文，而每一建築基地之法定
          空地與建築物所占地面應相接，每一建築基地均應連接建築線，每一建築
          基地之建築物應具獨立之出入口，建築基地法定空地分割辦法第三條亦著
          有明文。原台北市松山區○○○段一０一七地號土地，其都市計劃使用分
          屬住宅、道路、保護區等用地，申請建築執照雖載明上開一０一七地號土
          地，但其建築基地範圍僅限於住宅區部分，俟其完工領得使用執照後，為
          辦理建築改良物登記，由起造人再向台北市松山地政事務所申請不同使用
          之土地分割，其中分割出一０一七之三地號屬道路用地，一０一七之二地
          號屬住宅用地即被告己○○、辛○○、卯○○及庚○○所有房屋之基地。
          該一０一七之三地號土地，於六十七年實施土地重測後，改編為台北市信
          義區○○段○○段七六一地號，即本件系爭之土地，應屬道路用地，並非
          被告等現使用之空地，應係當時測量之錯誤。被告己○○、辛○○、蘇冠
          銘及庚○○所搭蓋之棚架及鐵皮屋等，係在建築基地之法定空地上，屬渠
          等依法所有，並非無權占用，依法應受保障，原告等人依民法第三百四十
          八條之規定，於發現地籍圖重測錯誤時，亦有義務向地政機關申請更正。
        (5)原告稱該公寓無騎樓或庭院之設計云云。然查對該建築物一樓平面圖所載
          ，其設計於房屋前留有空地做為庭院，該部分即為被告等人現場所搭建棚
          架及鐵皮屋所在地，原告為起造人，此為其所設計，焉有不知。且依建執
          照所載「本建築執照基地起造人持分共有，不得辦理分割」，縱使原告事
          後不法取得該第七六一號土地，原告出售房屋與被告時，已同意被告使用
          該地通行，此時被告已取得地役權，否則經二十七年之久，房屋所有權人
          轉讓不計其數，原告均未表示異議。又被告等人亦主張民法第七百八十九
          條規定之通行權。
        (6)被告等人所有房屋之建築基地約九百平方公尺，依當時建築法規之建蔽率
          為十分之六，可證建築基地留有十分之四之法定空地，除此之外，已無其
          他土地可再分割，而由被告占用，顯見被告所搭建之鐵皮屋係坐落在法定
          空地上。原告利用主管機關土地重測作業疏失，將原計劃道路用地，即原
          三張犁段一０一七之三地號土地，誤植於法定建築線內，造成其與住宅區
          法定空地重疊，藉此獲取不當得利。
      ２癸○○部分：
        其曾向原告之被繼承人王振中購買台北市○○區○○街五八三巷一一七弄七
        號房屋坐落之土地十二坪，興建上開房屋語。
      ３丁○○部分：
        其係向訴外人王雲海購買台北市○○區○○街五八三巷一一七弄九號房屋。
      ４丑○部分：
        其係向訴外人嚴榜超購買台北市○○區○○街五八三巷一一七弄十六號房屋
        。
    (三)證據：
      １己○○、庚○○、辛○○、卯○○部分：提出台北市政府工務局六二建松山
        (三)字第一００號建築執照一份、台北市政府工務局建築管理處八十九年五月
        九日北市工建資字第八九六０二０五七００號函一份、台北市松山區○○○
        段第一０一七號歷史登記簿謄本一份、使用執照申請書一份、使用執照存根
        一份、建物所有權狀一份、土地及建物登記簿謄本一份、蔡家龍等人之買賣
        契約書一份、建築改良物勘測成果圖一份、一樓平面圖一份為證，並聲請台
        北市政府工務局建築管理處調取該局建（松山）(三)一００號建築資料。
      ２癸○○部分：提出買賣收據一份、電費收據一份、戶籍謄本一份為證。
      ３丁○○部分：提出不動產讓渡契約書一份、王雲海之戶籍謄本一份、丁○○
        之戶籍謄本一份為證。
      ４丑○部分：提出房屋讓渡契約書一份為證。
三、本院依職權向台北市松山地政事務所調取台北市松山區○○○段第三二三、一０
    一七地號土地重測前、後之土地登記簿謄本。
    理    由
一、被告庚○○未於最後言詞辯論期日到場，無民事訴訟法第三百八十六條所列各款
    情形，依原告之聲請，由其一造辯論而為判決。
二、原告起訴主張：坐落台北市○○區○○段三小段七六一地號土地為為原告三人所
    有，詎被告卯○○、張富銘、辛○○、己○○竟分別於其住處即卯○○於門牌號
    碼台北市○○區○○街五八三巷九九號、庚○○於同上巷九七號、辛○○於同上
    巷九五號、己○○於之同上巷九三號前，將系爭土地或以矮牆，或以鐵皮屋頂、
    石綿瓦屋頂、水泥磚牆及支柱圈圍，據以占有使用。又坐落同上地段第七六四─
    三地號土地亦屬原告三人所有，被告癸○○、丁○○、丑○分別於其上加蓋違章
    建築，癸○○為門牌號碼台北市○○區○○街五八三巷一一七弄七號、丁○○為
    同上弄九號、丑○為同上弄十六號，無權占用系爭土地。被告等人既均無權占用
    原告所有之上開土地，爰依民法第七百六十七條所有權人之物上請求權，訴請渠
    等拆屋還地等語。
三、被告己○○、辛○○、庚○○及卯○○辯稱：己○○與辛○○購買台北市○○街
    五八三巷九十三號一樓、九十五號一樓房屋時，仲介之人均告以前庭、後院一併
    出賣，原告甲○○、乙○○○及渠等被繼承人王振中為該公寓之起造人及出賣人
    ，並毗鄰居住於同巷一０一號一樓，二十餘年來均無異議。再坐落台北市○○區
    ○○段三小段七六一地號土地，重測前為同市松山區○○○段一０一七之三地號
    ，分割自同地段一０一七地號，而該一０一七地號即被告等人房屋之坐落基地，
    起造人於房屋取得使用執照後，向台北市松山地政事務所申請分割，其中分割出
    一０一七之三地號屬道路用地，一０一七之二地號屬住宅用地即被告等人所有房
    屋之基地，又建築基地應與建築線相連接，而已公告之道路境界線為建築線，被
    告等人所有房屋之建築基地約九百平方公尺，依當時建築法規之建蔽率為十分之
    六，可證建築基地留有十分之四之法定空地，除此之外，已無其他土地可再分割
    ，而由被告占用，顯見被告等人所搭建之鐵皮屋係坐落在法定空地上，而該一０
    一七之三地號土地橫於被告等人之屋前，使被告等人之房屋無與道路相連接，顯
    係當時測量之錯誤，原告為起訴人或起造人之繼承人，自有義務申請地政機關更
    正，原告不為此途，竟訴請被告等人拆除地上物返還土地，顯然違反誠實信用原
    則。縱或不然，被告等人已使用上開土地二十餘年，亦已取得地役權，再不然，
    被告等人亦得主張民法第七百八十九條規定之通行權等語。
    癸○○辯稱：其曾向原告之被繼承人王振中購買台北市○○區○○街五八三巷一
    一七弄七號房屋坐落之土地十二坪，興建房屋上開房屋等語。
    丁○○辯稱：其係向訴外人王雲海購買台北市○○區○○街五八三巷一一七弄九
    號房屋。
    丑○辯稱：其係向訴外人嚴榜超購買台北市○○區○○街五八三巷一一七弄十六
    號房屋。
四、原告主張其為台北市○○區○○段三小段第七六一、七六四─三地號土地之所有
    權人，被告卯○○、庚○○、辛○○、己○○占用上開第七六一地號土地興建鐵
    板屋頂或石綿瓦屋頂、水泥牆等物，被告癸○○、丁○○、丑○之屋則占用第七
    六四─三地號土地之事實，業據其提出上開二筆土地之登記簿謄本為證，並經本
    院勘驗現場，並囑託台北市松山地政事務所測量屬實，有勘驗筆錄及土地複丈成
    果圖在卷可稽，應堪信為真實。原告主張被告等人均係無權占有，請被告等人拆
    屋地上物或房屋返還土地乙節，則為被告等人所否認，並分別以前開情詞置辯。
    茲分別就被告等人是否為無權占有原告之土地，論述如下：
    (一)被告卯○○、庚○○、辛○○、己○○部分：
      １登記為原告所有之台北市○○區○○段三小段七六一地號土地，於六十八年
        五月廿九日地籍圖重測前登記為台北市松山區○○○段一０一七之三地號，
        該一０一七之三地號則係於六十五年八月廿五日分割自同地段第一０一七地
        號土地，有台北市松山地政事務所九十年四月九日北市松地三字第九０六０
        五００七００號函附之土地登記簿謄本、分割及重測簡介在卷可查。
      ２被告蘇銘冠、庚○○、辛○○、己○○之房屋所坐落之基地為重測之台北市
        松山區○○○段第三二三、一０一七地號土地，面積九百平方公尺，有使用
        執照申請書及使用執照存根在卷可憑，上開第三二三地號土地，嗣再分割為
        第三二三及三二三之一地號，第一０一七地號土地，則分割為一０一七、一
        ０一七之一、一０一七之二、一０一七之三地號土地，分割之時間，均為六
        十五年八月廿五日。再比較卷附之地籍圖及現登記之土地登記簿謄本，可知
        蘇銘冠四人房屋之坐落基地現編為台北市○區○○段三小段第七六０、七六
        二地號，而第七六０地號土地，重測前即為上開一０一七之二地號，第七六
        二地號土地重測前則為三二三之一地號。惟上開之七六０地號土地面積為六
        四二平方公尺、七六二地號土地面積則為九一平方公尺，兩者合計為七三三
        平方公尺，顯然與使用執照申請書及使用執照存根所載之九百平方公尺，短
        少一六七平方公尺。
      ３按建築基地與建築線應相連接，已公告之道路境界線為建築線，建築法第四
        十二條、第四十八條分別定有明文，亦即建築基地應與道路相連。本件被告
        等人房屋之坐落基地，於興建時，確臨建築線，有建物一樓平面圖在卷可按
        ，而建築物主體與建築線間確留有二公尺寬之空地做為雨水暗管及雨水陰井
        使用。而本件原告所有台北市○○區○○段三小段七六一地號土地，係橫陳
        於被告卯○○等人之屋前至道路境界線之間，顯然上開地號土地，原即為建
        築基地之一部分，而為建築物之各購買人所共有。
      ４原告甲○○、乙○○○及原告之被繼承人為該建築物之起造人，且為建築基
        地之所有人，有使用執照存根及土地登記簿謄本足稽，原告及其被繼承人王
        振中於興建該建築物時，應明知該建築物基地之範圍為何，就建築圖及竣工
        圖亦應知之甚詳，其嗣於建築物興建完成及取得使用執照後之六十五年八月
        廿五日辦理土地分割時，將建築物前至道路部分登記為渠等所有，又給付之
        基地之面積亦不足九百平方公尺，顯有債務不履行之情事。況縱認未將該嗣
        所分割之台北市○○區○○段三小段七六一地號土地隨同所興建之房屋賣出
        ，按諸建築執照及使用執照之核發程序，原告及其繼承人實亦有同意建築物
        之購買人使用該筆土地之情形，再參諸原告等人居住於毗鄰被告之一０一號
        一樓，二十餘年來，對於被告四人或其前手，占用前庭，均無異議等情，益
        徵原告及其繼承人實已將該七六一地土地隨同賣出或同意房屋購買人使用。
      ５被告卯○○等四人，既係各該房屋之所有權人，本於買賣之關係各項其前手
        購買房屋及坐落基地之持分，無論基於買賣關係或原告之同意使用，渠等占
        台北市○○區○○段三小段七六一地號土地，並非無權占有，原告主張被告
        等無權占有，訴請被告四人拆除地上物及返還土地，顯乏所據。
    (二)被告癸○○、丁○○及丑○部分：
      １癸○○部分：癸○○為台北市吳興建五八三巷一一七弄七號房屋之所有權人
        業據其自認在卷，惟其辯稱曾向原告之被告繼承人購買房屋基地十二坪乙節
        ，有其提出之收據一紙在卷可證，原告對之雖不爭執，然陳稱癸○○所購究
        係指何筆土地﹖坪數多少﹖倘確指系爭土地，則購買之特定位置又復如何﹖
        均待被告癸○○進一步舉證說明云云，查癸○○自六十一年三月七日起居住
        於上開地址，有戶籍謄本在卷可考，其居住至原告起訴時止，有二十九年餘
        ，原告居住於鄰旁，均無異議，足見癸○○辯稱曾向原告之被繼承人購買之
        土地，即上開房屋坐落之土地等語，應堪予採信。然癸○○所購之土地，據
        其所陳僅十二坪，但經測量結果其房屋面積為七十四平方公尺，顯然超出甚
        多，訊之癸○○並令其指出所購之界址，惟並不配合，原告丙○○乃據其兒
        時記憶指界由其門口算至屋內十二坪土地，即如附圖二附Ｂ斜線部分所示，
        為癸○○當初所購買之地，除該斜線所示部分外，癸○○並無正當權源占有
        原告所有之台北市○○區○○段三小段七六四─三地號土地，原告請求拆除
        其拆除該非斜線部分之建築物，並將占用土地返還原告，應屬有據。
      ２丁○○及丑○部分：丁○○辯稱係向訴外人王雲海購買台北市○○區○○街
        五八三巷一一七號房屋；丑○辯稱其向嚴榜超購買同上弄十六號房屋云云，
        雖各據提出不動產讓渡契約書、房屋讓渡書為憑，惟王雲海或嚴榜超是有合
        法權源占用原告之台北市○○區○○段三小段七六四─三地號土地，渠等均
        未能證明，原告主張渠二人無權占用上開土地，原告請求渠等二人分別拆除
        上開房屋，即如附圖一編號己及庚部分之建築物，將土地返還與原告，應屬
        有據。
    (三)綜上所述，被告卯○○、己○○、庚○○、辛○○，並非無權占有台北市○○
      區○○段三小段七六一地號土地，原告訴請渠四人分別拆除附件圖編號甲、乙
      、丙、丁之地上物，將土地返還與原告，為無理由，應予駁回。被告癸○○、
      丁○○及丑○就渠等之前開房屋，並無不能證明有合法權源占用原告所有之同
      上地段第七六四─三地號土地，原告訴請癸○○拆除如附圖二編號Ｂ非斜線部
      分之建築物、丁○○拆除如附圖一編號己之建築物、丑○拆除如附圖一編號庚
      之建築物，將土地返還與原告，則為有理由，應予准許。
五、原告陳明願供擔保，請求宣告假執行，經核其勝訴部分，並無不合，茲酌定相當
    之擔保金額，予以准許，被告癸○○、丁○○、丑○亦陳明願供擔，請准免為假
    執行之宣告，亦無不合，茲亦分別酌定相當之擔保金額，准許之；至於原告其餘
    假執行之聲請，因其訴為無理由，應予駁回，該部分假執行之聲請，已失所附麗
    ，應併予駁回之。
六、本件事證已臻明確，兩造其餘之攻擊防禦方法與所舉未經援用之證據，經本院斟
    酌後，認均與判決結果，不失影響，爰不予一一論駁，併予敘明。
七、據上論結，本件原告之訴為一部有理由，一部無理由，依民事訴訟法第三百八十
    五條第一項前段、第七十八條、第七十九條、第八十五第一項、第三百九十條第
    二項、第三百九十二條，判決如主文。
中      華      民      國    九十      年      九      月      五      日
                                      民事第六庭法      官  劉坤典
右為正本係照原本作成
如對本判決上訴，須於判決送達後廿日內向本院提出上訴狀
中      華      民      國    九十      年      九      月      五      日
                                                法院書記官  王朝枝


司法院資訊處製作；財團法人民間司法改革基金會備份。
